【裁判字號】    95,裁,1053
【裁判日期】    950522
【裁判案由】    商標異議
【裁判全文】
最  高  行  政  法  院  裁  定
                                     95年度裁字第01053號
上  訴  人  義德電子實業有限公司
代  表  人  甲○○
被 上訴 人  經濟部
代  表  人  乙○○
參  加  人  榮光機械股份有限公司
代  表  人  丙○○
訴訟代理人  楊祺雄律師
            劉法正律師
上列當事人間因商標異議事件，上訴人對於中華民國93年10月28
日臺北高等行政法院92年度訴字第1914號判決，提起上訴。本院
裁定如下：
    主  文
上訴駁回。
上訴審訴訟費用由上訴人負擔。
    理  由
一、按對於高等行政法院判決上訴，非以其違背法令為理由，不
    得為之，行政訴訟法第242條定有明文。是對於高等行政法
    院判決上訴，若未具體說明原判決違背何項法令、不適用或
    如何適用不當之具體情事，即非主張原判決違背法令以為上
    訴理由，其上訴不應准許。
二、上訴人於民國90年2月6日以「榮光及圖GLORY」（下稱系爭
    商標，如附圖一）作為其註冊第989711號「榮光及圖TOP-LI
    GHT」商標之聯合商標，指定使用於當時商標法施行細則第
    49條所定商品及服務分類表第9類之電唱機、收音機、電視
    機、錄音機、伴唱機、揚聲器擴音器、混音器、麥克風、喊
    話器、調諧器、微音器、音響喇叭、麥克風架、雷射唱盤、
    自動唱片點唱機商品，向原處分機關申請註冊，經其審查准
    列為審定第994619號聯合商標，嗣參加人以該聯合商標有違
    註冊時商標法第36條之規定，對之提起異議，經原處分機關
    審查以91年12月6日（91）智商0390字第910101267號發文之
    中台異字第910608號審定書為異議不成立之處分。參加人不
    服，提起訴願，被上訴人以經訴字第09206206320號決定「
    原處分撤銷，由原處分機關另為適法之處分」，上訴人對上
    開訴願決定不服，遂提起本件行政訴訟。上訴意旨略以：上
    訴人之商標在81年2月1日就已申請註冊，並取得商標註冊專
    用權，註冊號數00000000，使用期間至90年1月31日止。但
    參加人於89年4月18日將據以異議服務標章函送註冊，依被
    上訴人主張之理由，因「二人以上於同一商品或類似商品以
    相同或近似之商標各別申請註冊時，應准最先申請者註冊」
    是被上訴人評審商標法規標準定義，也是商標法第36條前段
    已有明定，依法不得核准註冊。但上訴人82年就已申請註冊
    ，參加人89年才申請註冊，被上訴人還准參加人註冊，前後
    矛盾，雙重標準，那上訴人82年就已申請註冊，被上訴人對
    商標法規評審標準定義，又作何解釋，參加人很明顯違法。
    又被上訴人對上訴人本系爭商標及據以異議服務標章構成近
    似及指定使用商品，服務性質類似部份並未加以爭執，因參
    加人向智慧財產局提出異議，智慧財產局已回答很清楚，以
    不同類別，才評審異議不成立，依照智慧財產局是以不同類
    別核准審定公告，所以上訴人82年就已申請註冊，參加人89
    年申請註冊，以不同類別核准註冊，上訴人90年1月31日到
    期未延展而消滅，重新申請，90年2月智慧財產局以不同類
    別，核准審定公告，參加人異議不成立，才取得註冊證，智
    慧財產局判斷始終如一。因此，被上訴人評審委員對本案判
    斷有重大瑕疵等語。然查上開上訴意旨，業據上訴人於原審
    提出主張，並經原判決敘明其不採之心證理由在案，茲上訴
    人復以同一事由提起本件上訴，僅泛稱有上訴之事由，並未
    具體說明原判決有違背何項法令、不適用法規或如何適用不
    當之具體情事，即非主張原判決違背法令，依首開規定及說
    明，其上訴為不合法，應予駁回。
三、依行政訴訟法第249條第1項前段、第104條、民事訴訟法第
    95條、第78條，裁定如主文。
中    華    民    國    95    年    5     月    22    日
                  第一庭審判長法  官  葉  振  權
                              法  官  陳  秀  美
                              法  官  劉  鑫  楨
                              法  官  梁  松  雄
                              法  官  劉  介  中
以  上  正  本  證  明  與  原  本  無  異
中    華    民    國    95    年    5     月    23    日
                              書記官  郭  育  玎


司法院資訊處製作；財團法人民間司法改革基金會備份。
